【裁判字號】    96,易,2788
【裁判日期】    970227
【裁判案由】    竊盜
【裁判全文】
臺灣臺北地方法院刑事判決              96年度易字第2788號
    公  訴  人  臺灣臺北地方法院檢察署檢察官
    被      告  乙○○
                          號
上列被告因竊盜案件，經檢察官提起公訴（九十六年度偵字第二
一一二七號），本院判決如下：
    主  文
乙○○竊盜，累犯，處拘役伍拾日，如易科罰金，以新臺幣壹仟
元折算壹日。
    事  實
一、乙○○前因違反毒品危害防制條例案件，於民國九十年十一
    月三十日經臺灣板橋地方法院以九十年度易字第二九０一號
    判決判處有期徒刑八月，於九十年十二月三十一日確定，入
    監執行後，嗣於九十二年二月十九日縮短刑期假釋出監並付
    保護管束，於九十二年三月十三日保護管束期滿假釋未經撤
    銷視為執行完畢。詎其竟不知悔改，意圖為自己不法之所有
    ，於九十六年七月二十一日一時十五分許，在臺北縣新店市
    ○○路一五六號「臺灣屈臣氏個人用品商店股份有限公司新
    店分公司」賣場內，趁該店店員甲○○不注意，徒手竊取由
    甲○○所管領之OLAY面膜二盒（價值新臺幣《下同》一千零
    六十八元），得手後，將面膜取出放置於口袋內，再將包裝
    盒放回置物櫃上，嗣為甲○○發現，並報警查獲。
二、案經臺北縣政府警察局新店分局報請臺灣臺北地方法院檢察
    署檢察官偵查起訴。
    理  由
一、按被告以外之人於審判外之言詞或書面陳述，除法律有規定
    者外，不得作為證據，刑事訴訟法第一百五十九條第一項定
    有明文；復按被告以外之人於偵查中向檢察官所為之陳述，
    除顯有不可信之情況者外，得為證據，同法第一百五十九條
    之一第二項亦有規定；另按被告以外之人於審判外之陳述，
    雖不符前四條之規定，而經當事人於審判程序同意作為證據
    ，法院審酌該言詞陳述或書面陳述作成時之情況，認為適當
    者，亦得為證據；當事人、代理人或辯護人於法院調查證據
    時，知有第一百五十九條第一項不得為證據之情形，而未於
    言詞辯論終結前聲明異議者，視為有前項之同意；同法第一
    百五十九條之五規定甚明。本案據以認定被告乙○○犯罪事
    實之證據，除證人周惠玲於偵查中向檢察官所為之陳述，業
    經具結且無顯不可信之情形存在，依刑事訴訟法第一百五十
    九條之一第二項規定，自具備證據能力；其餘之傳聞證據，
    因被告於本院言詞辯論終結前，均未對於證據能力聲明異議
    ，視為同意上開證據具備證據能力；本院審酌該等言詞陳述
    或書面陳述作成之情況，相關陳述人均未曾主張非出於任意
    性或不正取供，足信作成時之情況，應無違法或不當情事，
    因而認為適當，依刑事訴訟法第一百五十九條之五規定，該
    等言詞陳述或書面陳述，均具備證據能力而均得作為證據，
    合先敘明。
二、前揭犯罪事實，業據被告於警詢、檢察官訊問、本院審理時
    均坦承不諱，核與證人甲○○、周惠玲分別於警詢、偵查中
    證述情節相符，並有監視畫面翻拍照片七紙、贓物認領保管
    單一紙附卷可證，足認被告任意性自白核與事實相符。綜上
    ，本件事證明確，被告犯行堪以認定，應依法論科。
三、核被告所為，係犯刑法第三百二十條第一項竊盜罪。被告前
    因違反毒品危害防制條例案件，於九十年十一月三十日經臺
    灣板橋地方法院以九十年度易字第二九０一號判決判處有期
    徒刑八月，於九十年十二月三十一日確定，入監執行後，嗣
    於九十二年二月十九日縮短刑期假釋出監並付保護管束，於
    九十二年三月十三日保護管束期滿假釋未經撤銷視為執行完
    畢，有臺灣高等法院被告前案紀錄表一份在卷可證，其於五
    年內故意再犯本案有期徒刑以上之罪，為累犯，應依刑法第
    四十七條第一項規定加重其刑。爰審酌被告於犯後坦承犯行
    ，態度尚佳，暨其品行、智識程度、犯罪所得利益、所生危
    害等一切情況，量處如主文所示之刑，並諭知易科罰金之折
    算標準，以資懲儆。
據上論斷，應依刑事訴訟法第二百八十四條之一、第二百九十九
條第一項前段，刑法第三百二十條第一項、第四十七條第一項、
第四十一條第一項前段，刑法施行法第一條之一第一項、第二項
前段，判決如主文。
本案經檢察官王志超到庭執行職務。
中    華    民    國    97    年    2     月    27    日
                    刑事第一庭  法  官  劉素如
上正本證明與原本無異。
如不服本判決，應於判決送達後10日內向本院提出上訴狀 (應抄
附繕本)。
                                書記官  陳育君
中    華    民    國    97    年    2     月    27    日
附錄本案論罪法條：
中華民國刑法第320條
意圖為自己或第三人不法之所有，而竊取他人之動產者，為竊盜
罪，處 5 年以下有期徒刑、拘役或 5 百元以下罰金。
意圖為自己或第三人不法之利益，而竊佔他人之不動產者，依前
項之規定處斷。
前二項之未遂犯罰之。


司法院資訊處製作；財團法人民間司法改革基金會備份。
